# 融资租赁的问题

提问人：hugee 时间：2011-04-08 22:20:41
融资租赁合同中已经明确约定了各期的租赁本金和利息，是否还要重新计算应付租赁款的现值，并按实际利率法分摊未确认融资费用啊？固定资产入账价值可以按照租赁本金确认吗？

回答人：chenyiwei
需要考虑融资租赁合同约定的利率是否与承租人的增资借款利率接近，以及可计入固定资产成本的辅助费用的影响。如果影响重大的，需重新计算，